臺灣臺東地方法院刑事裁定　　　　　　　　　　　　　　八十九年度自字第三八號
　　自　訴　人　甲○○
　　被　　　告　乙○○
右列被告因誣告案件，經自訴人提起自訴，本院裁定如左：
    主  文
自訴駁回。
    理  由
一、按法院或受命推事於自訴案件第一次審判期日前訊問及調查結果，如認為案件有
    刑事訴訟法第二百五十二條至第二百五十四條之情形者，得以裁定駁回其自訴，
    同法第三百二十六條第三項定有明文。
二、本件自訴意旨略稱：乙○○於八十八年間捏造事實向花蓮地方法院檢察署提出告
    訴，指控自訴人涉有與石進春共犯竊盜及偽造文書罪嫌，案經臺灣花蓮地方法院
    檢察署檢察官以八十八年度偵字第四一一四號為不起訴處分確定，乙○○並無證
    據卻提出告訴，其意圖自訴人受刑事處分，犯行明確等語。
三、按犯罪事實應依證據認定之，無證據不得推定其犯罪事實。刑事訴訟法第一百五
    十四條定有明文。又事實之認定，應憑證據，如未能發現相當證據，或證據不足
    以證明，自不能以推測或擬制之方法，為裁判基礎（最高法院四十年台上字第八
    六號判例參照）。另告訴人所訴事實，不能證明其係實在，而對於被訴人為不起
    訴處分確定者，是否構成誣告罪，尚應就其有無虛構誣告之故意以為斷，並非當
    然可以誣告罪相繩；又誣告罪之成立，以犯人明知所訴虛偽為構成要件，若誤認
    有此事實，或以為有此嫌疑，自不得遽指為誣告。（最高法院五十九年台上字第
    五八一號、二十年上字第七一七號判例參照）
四、本件自訴人認被告涉有誣告罪嫌，無非係以不起訴處分書為其主要論據。惟訊據
    被告堅詞否認有何誣告犯行，辯稱：伊因認自訴人與石進春戶籍同在一起，石進
    春拿伊的信用卡到自訴人的店消費刷卡，因此告他們。不起訴處分後，因檢察官
    勸諭雙方和解，我們有和解，所以未提再議等語。經查：石進春確有至自訴人店
    內以信用卡消費一情，業據自訴人供述明確，則被告因認自訴人與石進春關係密
    切，且石進春又確係持被告之卡至自訴人店內消費，因而誤以為自訴人有此嫌疑
    ，方提出告訴，堪可採信，顯見被告應無誣告之故意。復無其他積極證據證明被
    告有誣告之犯行，揆諸前揭說明，尚難僅以自訴人之陳述，即遽採為斷罪之基礎
    ，另參諸自訴人於本院審理時亦表示撤回自訴，是被告犯罪嫌疑顯為不足，本件
    自訴應予駁回。
據上論結，應依刑事訴訟法第三百二十六條第三項、第二百五十二條第十款裁定如主
文。
中    華    民    國      九十一    年        九      月      十二      日
                                    臺灣臺東地方法院刑事庭
        審判長法  官  蔡勝雄
                                              法  官  林卉聆
                                              法  官  蔡世芳
右正本證明與原本無異。
如不服本裁定，應於裁定送達後五日內向本院提出抗告狀。（須附繕本）
「切勿逕送上級法院」
                                              書記官  陳美鄉
中    華    民    國      九十一    年        九      月      十三      日
